臺灣臺中地方法院刑事判決
111年度交簡上字第248號
上  訴  人  臺灣臺中地方檢察署檢察官
被      告  徐宗祺



上列上訴人因被告過失傷害案件，不服本院臺中簡易庭111年度
中交簡字第853號中華民國111年5月6日第一審刑事簡易判決（聲
請簡易判決處刑案號：111年度偵字第672號），提起上訴，本院
管轄之第二審合議庭判決如下：
    主    文
上訴駁回。
    犯罪事實及理由
一、被告經合法傳喚，無正當之理由不到庭者，得不待其陳述，
    逕行判決，刑事訴訟法第371條定有明文。而對於簡易判決
    不服而上訴者，準用上開規定，同法第455條之1第3項亦有
    明文。經查，被告徐宗祺（下稱被告）經本院合法傳喚，於
    審判期日無正當理由未到庭，有本院送達證書、郵件收件人
    簽收紀錄、本院報到單、審判筆錄、被告個人戶籍資料查詢
    結果及臺灣高等法院在監在押全國紀錄表在卷可稽，爰依前
    揭規定，不待其陳述，逕由檢察官一造辯論而為判決。
二、本案經本院合議庭審理結果，認第一審刑事簡易判決之認事
    用法及量刑均無不當，應予維持，引用第一審刑事簡易判決
    （含臺灣臺中地方檢察署檢察官起訴書）記載之犯罪事實、
    證據及理由（如附件）。
三、檢察官循告訴人蔡福宜之請求提起上訴意旨略以：被告過失
    傷害行為，致告訴人受有頭部挫傷、左側顴骨閉鎖性骨折、
    左側手肘擦傷、左側前臂擦傷、雙側手部擦傷、左側膝部擦
    傷等傷害，所造成之損害非輕，又被告矢口否認犯行，亦未
    賠償告訴人分文，顯見其犯後態度惡劣，毫無填補告訴人損
    失之積極作為，原審雖審酌及此，然僅量處拘役50日，實屬
    過輕，有違比例原則，爰依法提起上訴，請將原判決撤銷，
    更為適當合法之裁判等語。
四、本院查：
(一)按關於刑之量定，係實體法上賦予法院得自由裁量之事項，
    倘其未有逾越法律所規定之範圍，或濫用其權限，即不得任
    意指摘違法。且在同一犯罪事實與情節，如別無其他加重或
    減輕之原因，下級審量定之刑亦無過重或失輕之不當情形，
    則上級審法院對下級審法院之職權行使，原則上應予尊重（
    最高法院75年度台上字第7033號、85年度台上字第2446號判
    決意旨參照）。經查，原審依具體個案認定事實，認被告係
    犯刑法第284條前段之過失傷害罪【原判決據上論斷部分雖
    贅載為「第284條第1項前段」，惟於判決結果無影響】，並
    以行為人之責任為基礎，審酌被告行車未遵守交通規則而過
    失致人受傷之行為，雖非如故意行為之惡性重大，但被告對
    於本案車禍事故之發生，確實具有過失，並造成告訴人因而
    受有頭部挫傷、左側顴骨閉鎖性骨折、左側手肘擦傷、左側
    前臂擦傷、雙側手部擦傷、左側膝部擦傷等傷害，及審酌被
    告之過失程度、肇事之情節，被告否認犯行，迄今尚未與告
    訴人達成和解，犯後態度尚難謂佳，暨被告於警詢自陳高中
    畢業之教育程度、目前失業及貧寒之家庭經濟狀況等一切情
    狀，量處拘役50日，並諭知以新臺幣1000元折算1日之易科
    罰金折算標準。經核原審判決認事用法並無不當，就量刑部
    分，亦係以被告之責任為基礎，並已斟酌刑法第57條所列事
    項而為刑之量定，未逾越法定刑度，亦無明顯過重或失輕情
    事，堪認妥適，難認有何違法或不當之處。
(二)至於被告尚未與告訴人達成和解及賠償告訴人之損失乙節，
    雖可作為被告犯罪後態度之量刑參考，但並非唯一之考量，
    且本案被告嗣後已與告訴人進行調解，惟因被告表示未投保
    強制險，且對於告訴人請求金額有意見，而告訴人將先向汽
    車交通事故特別補償基金請求補償等情，有本院臺中簡易庭
    調解事件報告書存卷可憑，不能僅以雙方未達成和解或被告
    迄尚未賠償告訴人為由，即認原判決量刑輕縱；且告訴人已
    對被告提起請求損害賠償之民事訴訟，則其仍可經民事訴訟
    程序確定其對被告損害賠償債權之金額，應無再以此為由，
    徒然加重被告刑期之必要。上訴意旨以前詞指摘原判決量刑
    不當云云，為無理由，應予駁回。
據上論斷，應依刑事訴訟法第455條之1第1項、第3項、第368條
、第371條、第373條，判決如主文。
本案經檢察官詹常輝聲請簡易判決處刑及提起上訴，檢察官林岳
賢到庭執行職務。
中　　華　　民　　國　　111 　年　　12　　月　　21　　日
                  刑事第十九庭  審判長法  官  李昇蓉
                                      法  官  張美眉
                                      法  官  何紹輔
以上正本證明與原本無異。
不得上訴。
　　　　　　　　　　　　　　　　　　  書記官  林政佑
中　　華　　民　　國　　111 　年　　12　　月　　21　　日
【附件】
臺灣臺中地方法院刑事簡易判決
111年度中交簡字第853號
聲　請　人　臺灣臺中地方檢察署檢察官
被　　　告　徐宗祺　男　(民國00年00月00日生)
　　　　　　　　　　身分證統一編號：Z000000000號
　　　　　　　　　　住○○市○區○○路000號
　　　　　　　　　　居臺中市○區○○路000○0號
上列被告因過失傷害案件，經檢察官聲請以簡易判決處刑（111
年度偵字第672號），本院判決如下：
    主          文
徐宗祺犯過失傷害罪，處拘役伍拾日，如易科罰金，以新臺幣壹
仟元折算壹日。
    犯罪事實及理由
一、本案犯罪事實及證據，均引用檢察官聲請簡易判決處刑書之
    記載（如附件）。
二、核被告徐宗祺所為，係犯刑法第284條前段之過失傷害罪。
    爰審酌被告行車未遵守交通規則而過失致人受傷之行為，雖
    非如故意行為之惡性重大，但被告對於本案車禍之發生，確
    實具有過失，並造成告訴人受有頭部挫傷、左側顴骨閉鎖性
    骨折、左側手肘擦傷、左側前臂擦傷、雙側手部擦傷、左側
    膝部擦傷等傷害；被告之過失程度、肇事之情節；而被告否
    認犯行，迄今尚未與告訴人達成和解，犯後態度尚難謂佳，
    及審酌被告於警詢自陳高中畢業之教育程度、目前失業，及
    貧寒之家庭經濟狀況等一切情狀，量處如主文所示之刑，並
    諭知易科罰金之折算標準。
三、據上論斷，依刑事訴訟法第449條第1項、第3項、第454條第
    2項，刑法第284條第1項前段、第41條第1項前段，刑法施行
    法第1條之1第1項，逕以簡易判決處刑如主文。
四、如不服本判決，得自判決送達之日起20日內，向本庭提出上
    訴狀（應附繕本）。
本件經檢察官詹常輝聲請以簡易判決處刑。
中　　華　　民　　國　　111 　年　　5 　　月　　6 　　日
                  臺中簡易庭    法  官  黃光進
附錄論罪科刑法條：
中華民國刑法第284條
因過失傷害人者，處1年以下有期徒刑、拘役或10萬元以下罰金
；致重傷者，處3年以下有期徒刑、拘役或30萬元以下罰金。
附件： 
臺灣臺中地方檢察署檢察官聲請簡易判決處刑書　        定股
                                      111年度偵字第672號
　　被　　　告　徐宗祺　男　69歲（民國00年00月00日生）
　　　　　　　　　　　　住○○市○區○○路000號
　　　　　　　　　　　　居臺中市○區○○路000○0號
　　　　　　　　　　　　國民身分證統一編號：Z000000000號
上列被告因過失傷害案件，業經偵查終結，認為宜聲請以簡易判
決處刑，茲將犯罪事實及證據並所犯法條分敘如下：
　　　　犯罪事實
一、徐宗祺於民國110年4月1日晚上7時許，騎乘車牌號碼000-00
    00號普通重型機車，沿臺中市南區建國北路1段由柳川西路
    往東興路方向行駛，行經建國北路1段與西川二路交岔路口
    時，本應注意車前狀況及兩車並行之間隔，並隨時採取必要
    之安全措施，而當時天候為晴天，且為暮光，市區道路、路
    面鋪設柏油、乾燥、無缺陷、無障礙物，視距良好，並無不
    能注意之情事，詎徐宗祺竟疏於注意車前狀況及與右側車輛
    併行之間隔，適蔡福宜騎乘車牌號碼000-000號警用普通重
    型機車，原在徐宗祺右前方直行，徐宗祺騎乘之機車正欲超
    越蔡福宜時，徐宗祺騎乘之機車右側手把碰撞到蔡福宜騎乘
    機車之左側手把，致蔡福宜人車倒地，並因此受有頭部挫傷
    、左側顴骨閉鎖性骨折、左側手肘擦傷、左側前臂擦傷、雙
    側手部擦傷、左側膝部擦傷等傷害。
二、案經蔡福宜訴由臺中市政府警察局第三分局報告偵辦。
        證據並所犯法條
一、詢據被告徐宗祺矢口否認有何過失傷害犯行，辯稱：「蔡福
    宜在我右方，我不知道是在前方還是後方」、「我有看到對
    方重機車125-LPN在我正右方，對方在我右側時就勾到我手
    把或照後鏡」云云。然查，上開犯罪事實業據證人即告訴人
    蔡福宜於警詢及本署偵查中證述明確，且有中山醫學大學附
    設醫院診斷證明書、道路交通事故場圖、道路交通事故調查
    報告表（一）（二）、道路交通事故談話紀錄表、道路交通
    事故初步分析研判表各1份、現場及車損照片21張附卷可稽
    。且觀之被告於道路交通事故談話紀錄表上自稱當時時速為
    40公里，而告訴人自稱時速為10~20公里，再輔以道路交通
    事故現場圖所示，車禍後被告之機車係倒在告訴人機車左前
    方一段距離，依照慣性原理，應認被告原係在告訴人左後方
    ，於超越告訴人機車時不慎撞及告訴人機車，且因時速較高
    之緣故，所以被告之機車係倒在告訴人機車之左前方，是被
    告辯稱告訴人機車原本就在其正右方云云，純屬卸責之詞，
    不足採信。按汽車行駛時，駕駛人應注意車前狀況及兩車併
    行之間隔，並隨時採取必要之安全措施，以避免危險之發生
    ，道路交通安全規則第94條第3項定有明文。被告駕車自應
    注意上開道路交通安全規定，且依情況，又非不能注意，竟
    疏未注意以致肇事，致告訴人受傷，被告顯有過失，且其過
    失與告訴人之受傷結果間，具有相當因果關係，被告犯嫌，
    堪予認定。
二、核被告所為，係犯刑法第284條前段之過失傷害罪嫌。
三、依刑事訴訟法第451條第1項聲請逕以簡易判決處刑。
　　此　致
臺灣臺中地方法院
中　　華　　民　　國　 111　　年　　4 　　月　　8 　　日
　　　　　　　　　　　　　　　檢  察  官  詹常輝